臺灣高等法院臺中分院刑事判決　　　　　　　　民國九十一年度上易字第三二七號
　　上　訴　人　台灣台中地方法院檢察署檢察官
　　被　　　告　乙○○
右上訴人因被告竊盜案件，不服臺灣臺中地方法院中華民國九十年十二月二十四日第
一審判決（民國九十年度易字第二○六五號，起訴案號：臺灣臺中地方法院檢察署民
國九十年度偵字第六九四七號），提起上訴，本院判決如左：
    主      文
原判決撤銷。
乙○○結夥三人以上竊盜，處有期徒刑陸月，如易科罰金，以參佰元折算壹日。
    事      實
一、乙○○與另三名姓名年籍不詳之成年男子，共同基於意圖為自己不法所有之犯意
    聯絡結夥於民國（下同）九十年三月十一日晚上約八、九時許，駕駛乙○○於八
    十九年四月二十六日向他人購得之報廢大貨車至台中縣大肚鄉○○村○○路○段
    三一○巷三號旁空地，竊取甲○○所有放置於該處之鐵架一批，得手後即將之搬
    至該報廢大貨車上並載離該處。嗣甲○○發現其所有前開鐵架遭竊，即四處尋找
    ，並於台中縣大肚鄉○○路○段三一○巷旁發現乙○○所有上開報廢大貨車，車
    上並堆置有其失竊之前揭鐵架一批，甲○○見狀旋即返家拿照相機對之拍照存證
    。直至九十年三月十六日早上，甲○○發現乙○○所有前開報廢大貨車連同車上
    鐵架已不在上開處所，因不甘心平白損失，始於同年月二十日攜其所拍上開相片
    報警處理。
二、案經被害人甲○○訴由台中縣警察局烏日分局報請臺灣臺中地方法院檢察署檢察
    官偵查後聲請簡易判決處刑，原審法院沙鹿簡易庭認不宜以簡易判決處刑，移請
    同院刑事庭改依通常程序審理。
    理      由
一、訊據被告乙○○矢口否認有何竊盜情事，辯稱：伊並未偷甲○○之鐵架，鐵架是
    趙碧宗偷的，當天趙碧宗將伊貨車開出去，伊不知道趙碧宗為何要偷甲○○之鐵
    架，警訊時伊所以承認，係警察要伊那樣說的云云。惟查，被告於前揭時地竊取
    被害人甲○○所有上開鐵架一批之犯罪事實，業據被告於警訊時坦白承認，並經
    證人即被害人甲○○於原審法院審理時證述：案發當天伊發現鐵架不見了，即四
    處尋找，在半路上見到被告之貨車其上載有伊之鐵架，當時被告與另三名已成年
    之男子迅即跳下車逃逸，伊馬上回家拿照相機拍照存證等情，而證人即調查詢問
    被告並據以制作警訊筆錄之員警張維新於同院亦到庭證稱：被告於警訊時自行承
    認確實有偷被害人甲○○之鐵架，當初伊提示被害人甲○○所提供之相片，被告
    才承認他有偷鐵架各等語，此外，復有被害人甲○○於九十年三月十一日就被告
    所有前揭報廢大貨車其上載運被害人所有鐵架之現況所拍攝之照片三張附卷可資
    佐證（詳偵查卷第十一頁），是被告於警訊時坦承其有竊取被害人甲○○所有上
    開鐵架情事，應為真實，況依前揭三張照片觀之，被害人所有被竊該批鐵架之長
    度甚長、數量亦非甚寡，加以該批鐵架之質地堅實沈重，則衡情如非數人合力竊
    取，僅憑一人之力實無法搬動移置該批鐵架至被告所有上開報廢之大貨車上，足
    徵被害人甲○○指證本案竊犯含被告在內有四名，應非虛假，而被告辯稱本案係
    由趙碧宗其人所為，核與常情有違，復參以被告迄至本案本院辯論終結時，均無
    法提供趙碧宗其人之年籍及住居所資料供本院調查參酌，而被告嗣後雖曾聲請原
    審法院訊問證人陳忠志，旨欲證明本案並非其所為，惟證人陳忠志於原審法院卻
    證陳：伊不知道何人偷了甲○○之鐵架，伊只看到貨車停在甲○○原放鐵架地方
  之旁邊，但何人將鐵架搬到貨車上並駛離該處，伊不知道等語，是證人陳忠志之
    證詞亦難據為被告有利之認定，故以前開情事彼此互證，益徵被告嗣於原審法院
    審理時翻異前詞，而為上開辯解，殊難憑採。綜上所述，本件事證已臻明確，被
    告犯行堪以認定。
二、按刑法分則或刑法特別法中規定之結夥三人以上之犯罪，應以在場共同實施或在
    場參與分擔實施犯罪之人為限（參見最高法院著有七十六年臺上字第七二一○號
    判例）。查被告乙○○既與另三名已成年之不詳姓名年籍成年男子共同竊取被害
    人甲○○所有鐵架一批，是本案在場實施竊盜行為之人即有三人以上，核被告乙
    ○○所為，係犯刑法第三百二十一條第一項第四款之結夥三人以上加重竊盜罪。
    公訴人認被告係犯同法第三百二十條第一項之普通竊盜罪，起訴法條尚有未洽，
    應予變更。又被告與另三名已成年之不詳姓名年籍成年男子間就上開竊盜犯行，
    有犯意之聯絡及行為之分擔，均為共同正犯。原判決予以論罪科刑，固非無見，
    被告仍執陳詞否認犯罪，固不足採，惟原判決事實理由均分載或論述結夥三人以
    上犯加重竊盜罪之犯行，但主文載為普通竊盜之「共同竊盜」顯有違誤，公訴
    人上訴意旨，指摘及此，為有理由，應由本院將原判決撤銷。爰審酌被告之犯罪
    動機、目的、手段、品行、智識程度、本件犯罪情節、犯罪所生之危害及被告犯
    後仍然否認犯行等一切情狀，量處如主文第二項所示之刑，並諭知易科罰金之折
    算標準，以資懲儆。
三、據上論斷，應依刑事訴訟法第三百六十九條第一項前段、第三百六十四條、第二
    百九十九條第一項前段、第三百條，刑法第二十八條、第三百二十一條第一項第
    四款、第四十一條第一項前段、罰金罰鍰提高標準條例第二條，判決如主文。
本案經檢察官丙○○到庭執行職務。
中      華      民      國　    九十一     年     三      月    二十　　日
　　　　　　　　　　　　　　　　臺灣高等法院臺中分院刑事第六庭
　　　　　　　　　　　　　　　　　　　審判長法　官　李  文  雄
　　　　　　　　　　　　　　　　　　　　　　法  官　邱　顯　祥
　　　　　　　　　　　　　　　　　　　　　　法  官　陳　嘉　雄
右正本證明與原本無異。
不得上訴。
　　　　　　　　　　　　　　　　　　　　　　書記官  王  麗  英
中      華      民      國　    九十一     年     三      月    二十　　日
                                                      Ｒ
